【裁判字號】    98,易,504
【裁判日期】    981008
【裁判案由】    竊盜
【裁判全文】
臺灣雲林地方法院刑事判決               98年度易字第504號
公  訴  人  臺灣雲林地方法院檢察署檢察官
被      告  乙○○
上列被告因竊盜案件，經檢察官提起公訴（98年度偵字第4201號
），被告於準備程序中就被訴事實為有罪之陳述，本院行簡式審
判程序，判決如下：
    主    文
乙○○攜帶兇器，逾越安全設備竊盜，累犯，處有期徒刑捌月。
    犯罪事實
一、乙○○前於民國97年間因詐欺案件，經臺灣臺南地方法院以
    97年度簡字第738 號判處有期徒刑4 月確定，甫於97年12
    月20日在監服刑期滿執行完畢（構成累犯）。詎仍不知悔改
    ，竟意圖為自己不法所有，於98年8 月23日23時許，駕駛車
    牌號碼5651-WQ 號之自用小客車，並攜帶客觀上足供兇器使
    用之小剪刀（已丟棄，未扣案），前往丙○○所有位於雲林
    縣臺西鄉○○村○○段201 號之漁塭工寮後（所涉無故侵入
    他人建築物罪嫌，未據告訴），先卸下工寮後面之窗戶，再
    逾越窗戶侵入工寮內，竊取放置於工寮內之3C*8mm規格13.3
    公尺之電纜線（價值據丙○○稱約新臺幣【下同】100 元）
    。乙○○於取得上開電纜線後，乃接續上開攜帶兇器竊盜之
    犯意，前往上開台興段201 號魚塭工寮附近，甲○所有位於
    雲林縣臺西鄉○○村○○段202 、202 之3 號之魚塭工寮（
    所涉無故侵入他人建築物罪嫌，未據告訴），以身體撞擊工
    寮大門，將大門喇叭鎖弄歪（喇叭鎖未毀壞）之方式進入，
    並持前開客觀上足供作為兇器使用之小剪刀將該工寮內電器
    箱及工寮外之接地線與水井之通電線剪斷後，竊取3*3.5mm
    規格47公斤、3C*5.5mm規格83公斤之電攬線（價值據甲○稱
    約為6,500 元）。乙○○得手後，旋即將前揭客觀上足供兇
    器使用之小剪刀丟棄在該處附近之水溝內，並欲將竊得電纜
    線載往他處焚燒以取得銅線變賣，嗣於翌（24）日凌晨1 時
    30分許，行經嘉義縣布袋鎮嘉172 線4.2 公里處，為警路檢
    查獲，起出上開遭竊電纜線（均已分別發還丙○○、甲○領
    回）。
二、案經甲○訴由嘉義縣警察局布袋分局報告臺灣雲林地方法院
    檢察署檢察官偵查起訴。
    理  由
一、被告乙○○於準備程序中，先就上開犯罪事實為有罪之陳述
    ，且所犯係死刑、無期徒刑、最輕本刑為3 年以上有期徒刑
    以外之罪，經本院告知簡式審判程序之旨，並聽取檢察官及
    被告之意見後，本院合議庭依刑事訴訟法第273 條之1 第1
    項之規定，裁定由法官1 人獨任進行簡式審判程序，先此敘
    明。
二、上開犯罪事實，業據被告乙○○於偵查及本院審理時坦承不
    諱，核與證人即告訴人甲○、被害人丙○○於警詢時所述物
    品遭竊情節相符，並有贓物認領保管單2 份、現場照片5 張
    附卷可稽（見98年度偵字第4201號卷第17頁至21頁），足徵
    被告前揭自白應屬實情。本案事證已臻明確，被告犯行至堪
    認定。
三、按刑法第321 條第1 項第2 款之「其他安全設備」，指門扇
    、牆垣以外，依通常觀念足認防盜之一切設備而言，如窗戶
    等：又刑法第321 條第1 項第3 款之攜帶兇器竊盜罪，係以
    行為人攜帶兇器竊盜為其加重條件，此所謂兇器，其種類並
    無限制，凡客觀上足以對人之生命、身體、安全構成威脅，
    具有危險性之兇器均屬之，且只須行竊時攜帶此種具有危險
    性之兇器為已足，並不以攜帶之初有行兇之意圖為必要（最
    高法院45年臺上字第1443號、55年臺上字第547 號及79年臺
    上字第5253號判例參照）。查前揭201 號魚塭工寮之窗戶具
    有防閑之功能，應屬安全設備，另被告所攜帶之小剪刀雖未
    扣案，惟據被告於本院審理時供稱：小剪刀係金屬材質製成
    ，尖尖的等語（見本院98年度易字第504 號卷第26頁背面）
    ，且據告訴人甲○於警詢時指述：該電纜線係遭剪斷等語明
    確（見98年度偵字第4201號卷第9 頁），再者，電纜線內含
    銅線，外覆塑膠厚皮，一般人自不可能徒手折斷，依生活經
    驗，若能將電纜線剪斷，必屬銳利鐵質物品之利器，且依坊
    間剪刀設計均係前端尖銳之鐵器，質地堅硬鈍重，如持該銳
    利鐵質物品朝向人之身體攻擊揮舞，對於他人之生命、身體
    均造成嚴重威脅，客觀上自可供作兇器使用，殆無疑義。核
    被告乙○○攜帶客觀上足供作為兇器使用之小剪刀，並逾越
    具防盜、防閑之作用之窗戶，進入漁塭工寮行竊，所為係犯
    刑法第321 條第1 項第2 款、第3 款之攜帶兇器逾越安全設
    備加重竊盜罪。至公訴人之起訴書於犯罪事實欄雖記載被告
    至前揭202 、202 之3 號魚塭工寮係以毀壞喇叭鎖方式進入
    ，惟經本院電詢告訴人甲○表示：該大門喇叭鎖只被弄歪可
    調整回來等語，有公務電話紀錄在卷可稽（見本院98年度易
    字第504 號卷第16頁正面），且經蒞庭實行公訴之檢察官於
    98 年9月24日本院行準備程序時，當庭將此部分犯罪事實更
    正為被告係將喇叭鎖弄歪之方式進入（見本院98年度易字第
    504 號卷第23頁背面），足見該工寮大門喇叭鎖並無遭毀壞
    致令不堪使用之情形，被告之行為尚未合於刑法第321 條第
    1 第2 款之「毀壞」門扇之要件，是起訴書此部分犯罪事實
    之記載顯為誤載，附此敘明。又被告接續竊取丙○○、甲○
    電纜線行為，其時間、地點極為密接，係出於單一之竊盜犯
    意，依一般社會健全觀念，其各行為之獨立性極為薄弱，應
    認僅係單一犯罪行為之數個舉動接續實施，客觀上尚難割裂
    成數個犯罪行為而分別評價，為接續犯，應屬實質上一罪。
    查被告前因詐欺案件，經臺灣臺南地方法院以97年度簡字第
    738 號判處有期徒刑4 月確定，甫於97年12月20日在監服刑
    期滿執行完畢，有臺灣高等法院被告前案紀錄表及刑案資料
    查註紀錄表各1 份在卷可按，其受有期徒刑之執行完畢，5
    年內故意再犯本件法定本刑有期徒刑以上之罪，為累犯，應
    依法加重其刑。爰審酌被告正值青壯之年，竟不知憑恃己力
    掙取金錢以供生活之需，猶恣意竊取他人財物，價值觀念非
    無偏差；且前已有竊盜前科紀錄，猶未能深切體認他人財產
    權之不可侵犯性而重蹈覆轍，被告犯罪所彰顯之主觀惡性亦
    不容小覷，再參以被告犯罪動機、目的、手段、竊取財物之
    價值多寡、被告已於警詢、偵查及本院審理期間坦承犯行之
    犯後態度、具有國中畢業學歷之智識程度等一切情狀，量處
    如主文所示之刑，以示懲儆。至小剪刀1 把，雖為被告所有
    供被告本件犯罪所用，然未扣案，且為被告丟棄溪邊不知去
    向，業經被告供明在卷（見本院98年度易字第504 號卷第8
    頁正面、第27頁），為免將來執行困難，爰不另為沒收諭知
    ，併此敘明。
據上論斷，應依刑事訴訟法第273 條之1 第1 項、第299 條第1
項前段，刑法第321 條第1 項第2 款、第3 款、第47條第1 項，
判決如主文。
本案經檢察官魏偕到庭執行職務。
中    華    民    國    98    年    10    月    8     日
                  刑事第六庭    法  官  陳佩怡
以上正本證明與原本無異。
如不服本判決應於收受判決後10日內向本院提出上訴書狀，並應
敘述具體理由；其未敘述上訴理由者，應於上訴期間屆滿後20日
內向本院補提理由書（均須按他造當事人之人數附繕本）。「切
勿逕送上級法院」。
                                書記官  林佳慧
中    華    民    國    98    年    10    月    8     日
附錄本判決論罪科刑法條：
中華民國刑法第321 條第1 項
犯竊盜罪而有左列情形之一者，處6 月以上、5 年以下有期徒刑
：
一、於夜間侵入住宅或有人居住之建築物、船艦或隱匿其內而犯
    之者。
二、毀越門扇、牆垣或其他安全設備而犯之者。
三、攜帶兇器而犯之者。
四、結夥3 人以上而犯之者。
五、乘火災、水災或其他災害之際而犯之者。
六、在車站或埠頭而犯之者。


司法院資訊處製作；財團法人民間司法改革基金會備份。
